Minutes et répertoires du notaire Jean DUPUYS, 24 septembre 1616 - 3 septembre 1648 (étude XXXIV)
Archives nationales
- Minutes de Jean DUPUYS, 1603 - 1649; MC/ET/XXXIV/28 - MC/ET/XXXIV/114
  - Brevets. 1623 - 1629, MC/ET/XXXIV/112
    - SEVESTRE (Louis) maître imprimeur marchand libraire § Oblig. par Louis SEVESTRE à Claude LEBEGUE marchand libraire de 180 £. pour prêt, 18 septembre 1627; MC/ET/XXXIV/112
      Sevestre, Louis
    - GANTERIE § Oblig. par Noel MARTIN maître gantier sur le Pont Saint-Michel à Nicolas MARTIN maître gantier de 100 L. 10 sols par vente de GANTERIE, 15 octobre 1627; MC/ET/XXXIV/112
    - ARDOISES § Oblig. par Quiriace LUQUECHON maître couvreur r. de Versailles à Pierre HULLOT maître dud. métier de 52 £. pour vente d'..., 9 décembre 1627; MC/ET/XXXIV/112
      obligation; Luquechon, Quiriace; Hullot, Pierre
    - MONTRES § Obligation, à Daniel DUDUICT, maître horloger de la somme de 208 l 16 sols pour vente de 2. .., 14 décembre 1627; MC/ET/XXXIV/112
    - BRULON (Jehan) compagnon menuisier § Oblig. par Charles LAMYRAULT marchand à Orléans à. .. de 150 £. pour prêt, 10 février 1628; MC/ET/XXXIV/112
      obligation; Brulon, Jehan
    - POURTRAICT (François) peintre natif de Chatillon en Livernais logé r. de la Licorne paroisse de la Magd. § Oblig. par .. à Jline. CORNUEL veuve de Math. PIEDDEVACHE marchand de vins en lad. rue et paroisse de 36 £. pour logement et nourrit. pris chez de durant 2 mois entiers, 27 mars 1628; MC/ET/XXXIV/112
      obligation; Pourtraict, François
    - DIEU (Robert) maître horloger § Oblig. par Thomas de GREMONVILLE maître aiguilletier r. aux Ours paroisse Saint-Leu Saint-Gilles à. .. de 22 £. 10 sols pour 3 termes d'une boutique, 2 avril 1628; MC/ET/XXXIV/112
      obligation; Dieu, Robert
    - CHAPEAU de CASTOR § Obligation par Claude MALLIET maître chapelier rue de la Vieille pelleterie à Louis DODINET maître chapelier de 34 pour vente d'un CHAPEAU de CASTOR, 26 août 1628; MC/ET/XXXIV/112
    - HABITS § Oblig. par Abraham de VICQUEFORT natif de Strodam en Hollande à Arnould OLLIVIER m tailleur d'habits r. du Harlay de 210 L. pour vente de 3 HABITS neufs, 8 janvier 1629; MC/ET/XXXIV/112
    - GEOLLAGE (frais de) § Oblig. par Nicolas LE BEL praticien à Beaumont/Oise, prisonnier de Conciergerie à Nicolas DUMONT Concierge et garde des prisons de la Conciergerie pour 6 mois 1/2 passés auxd. prisons, 27 mai 1629; MC/ET/XXXIV/112
    - DIEU (Robert) maître horloger b de P. § Oblig. par Thomas GARNIER C/on/ rôtisseur à la Vallée de misère paroisse Saint-G. l'Aux. à. .. de 30 £. pour prêt, 8 juin 1629; MC/ET/XXXIV/112
    - DESNOTZ (Antoine) juré en maçonnerie b de P. r. de la Savaterie § Oblig. par. .. à Claude FOUCAULT marchand épicier b de P. de 300 L. pour prêt, 20 décembre 1629; MC/ET/XXXIV/112
      obligation; Desnotz, Antoine
    - Inventaire après décès de Jacques de Chevy, sieur de Follye, conseiller et maître d'hôtel du roi, dont des livres de mathématiques et de musique., 10 mars 1650; MC/ET/XXXIV/112
      inventaire après décès; Chevy, Jacques de; maître d'hôtel
  - Brevets. 1630 - 1637, MC/ET/XXXIV/113
    - LE MIRE (Thomas) maître chapellier r. du Mont Sainte-Geneviève § Oblig. par Thomas LE MIRE à Marc Antoine BARBIER marchand de laine de la somme de 879 L. pour vente de laine qui lui fut faite, 31 octobre 1622; MC/ET/XXXIV/113
      acte de vente; obligation; Le Mire, Thomas
    - PRISONS royales de SOISSONS § Déclaration de Pierre DUPPON à Pierre PARISOT cy dev/t/ archers de la Prévôté de l'Ile de Fr. et Jacques LA MAIRE conducteur des personnes renvoyer par arrêt de la Cour attestant que Claude GAULTIER commis au greffe de la conciergerie du Palais leur a baille la personne de Ja. BUISQUEL pour le conduire aux PRISONS royales de SOISSONS, 10 novembre 1622; MC/ET/XXXIV/113
    - PERCHOT (Nicolas) maître orfèvre bourgeois de Paris rue de la Pelleterie paroisse Saint-Barthélemy. § Obligation par .. à Louis CORBIERE prêtre, chapelain en l'église Saint-Barthélemy. de 30 l. pour prêt, 5 février 1630; MC/ET/XXXIV/113
      obligation; Perchot, Nicolas
    - BIARD (Pierre) bourgeois de Paris § Obligation par Jean DESPREZ huissier sergent à cheval au Châtelet de Paris à Pierre BIARD de la somme de 105 l. 2 sols., 24 juin 1630; MC/ET/XXXIV/113
    - DELORME (Pierre) écuyer sieur du Coin Soldat au Regt des gardes logé au fg Saint-Victor § Oblig. par Pierre DELORME à François AUGER bourgeois de Paris de la somme de 19 l. 2 sols pour vente d'un mousquet secours de Sedan pour aller au service du Roi, une paire de souliers de vache neufs, 2 juillet 1630; MC/ET/XXXIV/113
      acte de vente; obligation; Delorme, Pierre
    - DELORMES (Charles) écuyer sr de Couy Valet de chambre ordinaire de la Reine demeurant au Château du Louvre § Oblig. par Charles DELORMES à François LESCOT bourgeois de Paris de 257 l. pour nourriture et logement de lui et son laquais depuis le 24 juillet ce jour, 2 novembre 1630; MC/ET/XXXIV/113
      obligation; Delormes, Charles
    - COLSON (Claude) maître tapissier r. de la Pelleterie paroisse Saint-J. de la B. § Oblig. par. .. et Louise DUVAL son ép. à Jean LANGLOIS valet de garde robe du Roi de 28 £. restant à payer des loyers d'une chambre et congé, 8 janvier 1631; MC/ET/XXXIV/113
    - DREUX (Claude) chanoine et gd archidiacre de l'Egl. de Paris Cons. commandes ordinaire du Roi abbé de N.D. d'Angle § Oblig. par Antoine BLANCHETTEAU Tavernier à Noisy le Sec à Claude DREUX de 24 L. restant à payer pour vente de vin, 10 janvier 1631; MC/ET/XXXIV/113
      acte de vente; obligation; Dreux, Claude
    - VIN § Oblig. par Jean et Noël LEFEBURE frères, voituriers par terre au port Saint-Paul à Claude MIREBEAU marchand de VIN à Paris de 15 £. pour vente dem 1/2 muids de vin blanc, 15 février 1631; MC/ET/XXXIV/113
      obligation; Lefébure, Jean; Lefébure, Noël
    - FAVIER (Jacques) + seigneur de Boullay Thierry Cons aux Conseils d'Etat et Privé § Oblig. par Ja. FOURCROY ordinaire en Pt et en Conseil Privé r. N. Saint-Lambert paroisse Saint-Sulpice et Pierre CANET bg et ancien échevin de Calais à Anne de BAYNAST veuve de Jacques FAVIER de 600 L., 20 février 1631; MC/ET/XXXIV/113
      obligation; Favier, Jacques
    - DELORME (Pierre) soldat au Regt des gardes § Mémoire de ce qui fut fourni à Pierre DELORME par François OGER depuis le Toussaint 1630 j... 13 janvier 1631, 3 mars 1631; MC/ET/XXXIV/113
      Delorme, Pierre
    - BOUCQUET (Guillaume) maître orfèvre demeurant au bout du Pont au Change paroisse Saint-Ja. de la Boucherie § Oblig. par. .. à Michel NOURRY maître orfèvre au bout du Pont au Charge de 312 L. pour prêt, 2 juillet 1631; MC/ET/XXXIV/113
      obligation; Boucquet, Guillaume
    - CHESNEAU (Pierre) Sculpteur en logis de l'archev. de Paris § Déclaration par. .., 15 décembre 1631; MC/ET/XXXIV/113
      déclaration; Chesneau, Pierre
    - BOUQUET (Guillaume) maître orfèvre au bout du Pont au Change § Oblig. par. .. et Marie AUBRY sa femme à Pierre DUPRÉ maître orfèvre de 68 £. pour vente d'orfèvrerie id. à Michel NOURRY maître orfèvre de 100 £. pour m raison - m date, 16 décembre 1631; MC/ET/XXXIV/113
      acte de vente; obligation; Bouquet, Guillaume
    - COURCEROT (Claude) tailleur de pierre r. de la Pelleterie § Oblig. par Nicolas SARRAZIN marchand de vins demeurant sur le fosse entre les Ports Saint-Jh. et Saint-Marcel à. .. et Michelle NOURISSON son ép. de 36 L. 14 sols pour prêt, 2 avril 1632; MC/ET/XXXIV/113
      obligation; Courcerot, Claude
    - ESPRIT DE VIN (droit d') § Déclaration relative à un arrêt donné en la Cour des Aides, 6 septembre 1632; MC/ET/XXXIV/113
      déclaration; Esprit de Vin, droit d'
    - DU MOULIN (Pierre) maître horloger b de P. r. Saint-Jacques § Oblig. par .. et François POREL écolier étudiant en Sorbonne à J. BRESSON libraire à Paris de 12 £. pour 4 mois ou loyer d'une chambre que lad. s. tient à loyer dud. BRESSON, 12 octobre 1632; MC/ET/XXXIV/113
      obligation; Du Moulin, Pierre
    - DU FAY (Claude) conducteur des prisonniers renvoyés par arrêt du P/t/ § Oblig. par Claude DU FAY à Je. LE FEBURE maître Savetier de VI/XX/ L. pour prêt, 4 décembre 1632; MC/ET/XXXIV/113
      obligation; Du Fay, Claude
    - LA BRUYERE (André de) rem de la Brière avocat en Pt demeurant à Paris § Oblig. par Jean LAMBERT écuyer rue de la Calande paroisse Saint-G. le Vieil et Marguerite LE PICART son ep à André de LA BRUYERE de 82 L. 10 sols pour part, 10 décembre 1632; MC/ET/XXXIV/113
      obligation; La Bruyère, André de
    - ST MAGLOIRE § Oblig. par fr. Claude ALLEAUME religieux de Saint-MAGLOIRE au fg Saint-Jacques à Pierre PAULIN marchand de 37 £. restant à payer de 48 £. que led. débiteur devait à Ursin FAUGERON marchand demeurant à Bourges, 25 mai 1633; MC/ET/XXXIV/113
      obligation; Alleaume, Claude
    - TONNERRE (Etienne) maître paveur rue Neuve de la Corne au fg Saint-Germain-des-Prés § Oblig. par. .. à Lienard AUBRY maître paveur de 48 L. 8 s. pour vente de pavé neuf, 1er juin 1633; MC/ET/XXXIV/113
      acte de vente; obligation; Tonnerre, Etienne
    - GRANTHOMME (Vincent) maître menuisier r. de la pelleterie § Oblig. par. .. à Antoine PORTE maître cordonnier de 23 £. pour prêt, 1er juin 1633; MC/ET/XXXIV/113
      obligation; Granthomme, Vincent
    - RATE (Abraham) maître orfèvre r. de l'Arbre Sec paroisse Saint-G. l'Aux § Oblig. par... à Josias JOLLY maître horloger de 200 L. pour prêt, 20 octobre 1633; MC/ET/XXXIV/113
    - LE REGNOULT (Etienne) marchand tapissier r. Bertin Poirée paroisse Saint-G. l'Aux. § Oblig. par .. à Denis CHARPENTIER huissier sergent à cheval au Châtelet de Paris de 340 £. pour vente d'un coffre couvert de tapisserie à fleurs avec son pied de bois de noyer, plus le garnitures de 6 toises de pareilles tapisserie à fleur, 9 septembre 1634; MC/ET/XXXIV/113
      acte de vente; obligation; Le Regnoult, Etienne
    - DRAPERIE § Oblig. par Francois VIRGILLE étudiant en théologie à Me. LESCOT marchand drapier de VI/XX/V L. pour vente de DRAPERIE, 7 décembre 1634; MC/ET/XXXIV/113
    - GRAINS § Oblig. par Nicolas CHENAULT lab. à Villeneuve Saint-Georges à François LADMIRAL demeurant aud. lieu de 54 L. 15 sols et 4 septiers de mine d'avoine, mesure de Paris, 10 janvier 1635; MC/ET/XXXIV/113
      obligation; Chenault, Nicolas
    - VIGNEROT (François de) seigneur du Pont de Courlay conseiller du roi en ses Conseils chevalier de ses Ordres gen/l/ des galères du Fr. lt Gen/l/ des Mers du Levant § Décharge fonte par François de VIGNEROT à son domestique de la somme de 1000 £. qu'il gardera durant son Voyage en Biergne, 12 mai 1635; MC/ET/XXXIV/113
      Vignerot, François de
    - VIN § Oblig. par Jacques CHARRON marchand de vins r. de la Mortellerie à Nicolas CHARRON chirurgien de 800 L. pour rente de VIN, 31 mai 1635; MC/ET/XXXIV/113
      obligation; Charron, Jacques
    - CARLIER (Georges) maître menuisier r. des Mauvais Garçons au fg Saint-G. des-Prés § Oblig. par Barbe MOUSSON Vve de Pierre CARLIER drappier à Guise et Georges Carlier, maître menuisier rue des Mauvais Garçons à Saint-Germain-des-Prés, son fils à Nicolas JACQUIN b de P. au port et paroisse Saint-Landry de 72 £. pour prêt, 2 septembre 1635; MC/ET/XXXIV/113
      obligation; Carlier, Georges
    - GENOYET (Etienne) maître maçon § Obligation par Sébastien OBIN cordonnier de la Reine rue de la Savaterie paroisse Saint-Germain le Vieil à. .. de la somme de 65 l. restant à payer pour ouvrages de maçonnerie faits par ce dernier en la maison dud. OBIN située rue des Vaches à Saint-Germain-des-Prés, 1er mars 1636; MC/ET/XXXIV/113
      obligation; Genoyet, Etienne
    - MUIDEBLED (Jean) maître menuisier au marais du Temple § Oblig. par. .. et Denis HERAULT conseiller au Siège royal de Neufville à Robert PETIT huissier audiencier au bge du Palais de la somme de 100 l. pour prêt, 2 juillet 1636; MC/ET/XXXIV/113
      obligation; Muidebled, Jean
    - JOLLY (Josias) maître horloger b de P. r. de Macon § Oblig. par Antoine HARPIN b de P. et Esther BETREZÉ sa femme à. .. de la somme de 1600 L. pour prêt, 20 mars 1637; MC/ET/XXXIV/113
      obligation; Jolly, Josias
    - VOYAGE d'EXPLOITS § Mémoire d'une VOYAGE d'EXPLOITS à CLIGNANCOURT annexé à une obligation, 12 juin 1637; MC/ET/XXXIV/113
    - DEVAULX (Thomas) b. de Londres en Angl. logé r. du Harlay en l'île du Palais § Oblig. d'une somme de VI/XX/ L qui lui est due, 28 août 1637; MC/ET/XXXIV/113
      obligation; Devaulx, Thomas
    - CHEVAL § Obligation par Louis PAILLARD boulanger à Gonesse à Jh. GAULTIER sergent à verge au Châtelet de Paris de 42 l. pour vente d'un CHEVAL, 23 décembre 1637; MC/ET/XXXIV/113
  - Brevets. 1638 - 1648, MC/ET/XXXIV/114
    - § Obligation par (Lauren) FEYARD, maître couvreur de maisons en l'ile Notre-Dame, à Guillaume GIRARD, maître couvreur de maisons, de la somme de 73 £. pour vente d'ARDOISES., 17 mars 1638; MC/ET/XXXIV/114
      obligation; Feyard, Laurent; Girard, Guillaume
    - § Obligation par Louis BEAUCOUSIN, maçon à la Grenouillère lez-Paris, et Simonne LAURIOT, son épouse, à Guillaume PILLOT, cocher du Pont Perrot, de 300 l. pour prêt., 19 avril 1638; MC/ET/XXXIV/114
      obligation; Beaucousin, Louis
    - § Obligation par Jean JOYEUX, tailleur de pierre, rue de la Harpe, à Jehan BESLE, compagnon maçon, de la somme de 12 £. pour prêt., 4 juillet 1638; MC/ET/XXXIV/114
      obligation; Joyeux, Jean
    - § Obligation par Léon BOUCHEROT, maître brodeur chasublier, rue de la Lanterne, paroisse Saint-Symphorien, à Nicolas HOUZÉ, marchand apothicaire épicier, de la somme de 136 L. restant à payer sur les loyers d'une maison., 14 juillet 1638; MC/ET/XXXIV/114
      obligation; Boucherot, Léon
    - HARCOURT (Hieronime d') chevalier seigneur dud. lieu gouv. de Vernon C/he/ des chasses et plaisirs de S.M. les foret de Vernon, les Andelys § Oblig. par Hieronime d'HARCOURT à Noel AUVRAY marchand b de P. de la somme de 400 L. pour prêt, 16 février 1639; MC/ET/XXXIV/114
      obligation; Harcourt, Hieronime d'
    - BRAGELONGNE (Emery de) conseiller aux Conseils d'Etat et Privé ancien évêque de Luçon abbé de Moreilles § Obligation par Bernard BAUTRU avocat au Conseil-Privé et J. MIREY procureur en Parlement à Emery de BRAGELONGNE de 500 l. pour prêt, 17 août 1639; MC/ET/XXXIV/114
      obligation; Bragelongne, Aimery de (15..-1642)
    - RACQUIN (Simon) maître maçon r. de Bourbon au fg Saint-Germain § Oblig. par Alexandre GALLEAR écuyer sr de Serval r. d'Anjou paroisse Saint-André des Arts .. de 500 L., 25 août 1639; MC/ET/XXXIV/114
      obligation; Racquin, Simon
    - BEZU (Charles) chevalier seigneur d'Hardencourt demeurant à Montaubert en Mirepoix § Dépôt d'un écrit de la main de Charles BEZU, 3 avril 1640; MC/ET/XXXIV/114
      dépôt de pièces; Bézu, Charles
    - MARCHAND (Moise) marchand orfèvre sur le Pont au Changeur § Oblig. par .. à Pierre MARCHAND maître orfèvre r. neuve Saint-Louis paroisse Saint-Barthélemy de 167 £. 14 sols pour prêt, août 1640; MC/ET/XXXIV/114
      obligation; Marchand, Moise
    - MOYEN (Jehan) garde des magasins d'armes du R. à Saint-Martin-des-Champs demeurant enclos de l'abb. § Oblig. par Noël MARESCHAL b de P. à Jehan MOYEN de 300 L. pour prêt, 10 juillet 1641; MC/ET/XXXIV/114
      obligation; Moyen, Jehan
    - Obligation par Claude Colleson, marchand maître tapissier, rue des Marmousets, paroisse Saint-Pierre-aux-boeufs à Jh. de Gamaches, écuyer sr de Bonbière, demeurant au cloître Notre-Dame, de la somme de 30 L. restant de 40 £. moyennant quai le sieur de Bonbière à vendu à Claude Colleson divers meubles., 15 novembre 1641; MC/ET/XXXIV/114
      obligation; Colleson, Claude
    - FONTAINE (Thomas) maître maçon r. de Taranne à Saint-G. des-Prés § Oblig. par... et autres à Didier BONNET maître savetier de 880 £. pour prêt, 16 juin 1643; MC/ET/XXXIV/114
      obligation; Fontaine, Thomas
    - VAUCOULEURS (Paul de) écuyer sr du Hau lt de toiles de chasses tentes et pavillons au Roi § Oblig. par Etienne MARCHANT prêtre, curé de Saint-Martin d'Ousoir des Champs à Paul de VAUCOULEURS de 400 £. conformément accord entre les partis Paul de VAUCOULEURS, 30 juin 1643; MC/ET/XXXIV/114
      obligation; Vaucouleurs, Paul de
    - PREMONTORIO (Nicolas) gantier au Prince de Condé § Oblig. par Nicolas PREMONTORIO à Louis DODINET marchand b de P. de 500 £. pour vente du plusieurs chapeaux de costor, 11 août 1643; MC/ET/XXXIV/114
      obligation; Premontorio, Nicolas
    - CHAPEAUX § Obligation par Jh. ANDRESON maître tailleur d'habits rue de Bourbon au faubourg Saint-Germain et Thomas MICHEL marchand à Dieppes à Louis FURON marchand chapelier à Paris de 327 l. pour vente de CHAPEAUX, 27 février 1644; MC/ET/XXXIV/114
    - TARGA (Pierre) imprimeur de l'archevêché de Pis § Oblig. par Pierre TARGA et Noemie JULLIOT son ép., 12 mars 1646; MC/ET/XXXIV/114
      Targa, Pierre
    - DU VIVIER (Nicolas) C/on/ Vivier prisonnier au Gd Châtelet § Obligation par .. et Richard AULMONT p potier à Vivre en Normandie aussi détenu au Gd Châtelet à Th. BAZIN porteur de Chaires, 14 mars 1646; MC/ET/XXXIV/114
      obligation; Du Vivier, Nicolas
    - DE BROC (Pierre) conseiller du roi en ses Conseils évêque d'Auxerre demeurant en l'île N.D. § Oblig. par Pierre DE BROC à Charles de BERLAND conseiller du roi en ses Conseils, prieur de Saint-D. de la Chartre y demeurant de 11781 L. pour prêt, 27 juin 1646; MC/ET/XXXIV/114
      obligation; De Broc, Pierre